【裁判字號】    90,交聲再,13
【裁判日期】    900116
【裁判案由】    過失傷害
【裁判全文】
臺灣高等法院臺南分院刑事裁定                九十年度交聲再字第一三號  Ｃ
      聲  請  人
      即受判決人  甲  ○  ○
右列聲請人因過失傷害案件，對於本院八十九年度交上易字第一七一號中華民國八十
九年七月四日確定判決（臺灣雲林地方法院八十八年度交易字第二二三號、臺灣雲林
地方法院檢察署八十八年度偵字第二九二五號），聲請再審，本院裁定如左：
      主      文
再審之聲請駁回。
      理      由
一、本件聲請意旨略以：（一）原審以聲請人甲○○於八十七年十二月二十一日十八
    時五十分許，駕駛車號ＦＹ－二一二二號自用小客車，沿雲林縣斗六市○○路由
    西往東方向行駛，途經斗六後火車站前路段時，原應注意車前狀況，並隨時採取
    必要之安全措施，以避免危險之發生，且因當時雨天視線不良，尤應小心注意，
    而依當時情形，並無不能注意之情事，竟疏於注意，適廖陳玉瑕同向行走於前方
    ，甲○○雖於五十公尺前見及，惟未提高警覺，待行駛至廖陳玉瑕前方時，因煞
    車不及，致車頭由後方撞及廖陳玉瑕而倒地，使其受有頂部裂傷約一×０．五×
    ０．五公分、血腫約二×一公分、前胸壁瘀血八×六公分、兩下肢腫、下背部壓
    痛之傷害。並未嘗認定聲請人於五十公尺前見廖陳玉瑕而倒地，有何使其倒地受
    有傷害之行為，即撤銷第一審所為無罪之判決，遽對聲請人以過失傷害罪刑論處
    。揆諸最高法院四十八年台上字第一一八二號、五十年台上字第一二二０號、六
    十四年台上字第八九三號判例，已屬判決理由矛盾，且均與法定程式不符之當然
    違背法令，而足構成撤銷之原因。（二）雖原判決以廖陳玉瑕住院就醫雙腿上部
    有等高平行之瘀血傷痕，與遭聲請人之小客車車頭自後撞倒呈現傷勢之高度有吻
    合之處云云，因認聲請人於上揭時地所駕駛自小客車車頭確係由後方撞及廖陳玉
    瑕致其受傷。惟查廖陳玉瑕前述雙腿上部之瘀血傷痕，係屬舊傷，有其八十九年
    二月十二日刑事附帶民事訴訟狀影本附呈可稽。此等傷痕既非聲請人駕車所傷，
    自不能徒以其呈現之高度，與聲請人之小客車車頭高度相吻合，即認係遭聲請人
    所駕駛小客車由後撞及所致。原判決此項論據，顯失附麗，而無可維持，從而其
    所受如原判決事實欄所載之傷，縱非其所謂之宿疾，亦與聲請人無涉。聲請人係
    於案移民事庭後，始發現前述廖陳玉瑕雙腿上部之所謂瘀血傷痕係屬宿疾，而非
    新傷之新證據，為此爰依刑事訴訟法第四百二十條第一項第六款規定，聲請再審
    等語。
二、按有罪之判決確定後，為受判決人之利益聲請再審，必其聲請之理由合於刑事訴
    訟法第四百二十條第一項所定情形之一及第四百二十一條有足以影響於判決之重
    要證據漏未審酌者，始准許之。本件聲請意旨（一）指摘原審並未嘗認定聲請人
    有何使告訴人倒地受有傷害之行為，即遽予撤銷第一審所為無罪之判決，揆諸最
    高法院四十八年台上字第一一八二號、五十年台上字第一二二０號、六十四年台
    上字第八九三號判例，已屬判決理由矛盾，且均與法定程式不符之當然違背法令
    ，而足構成撤銷之原因等語云云，核與上述聲請再審事由無一相符。且原審法院
    對於認定聲請人過失傷害犯行所憑之證據，亦於判決理由欄中敘述詳明（見原判
    決第二至第四頁），是聲請意旨（一）所為之指摘，顯屬無端爭執，應予駁回。
三、另按刑事訴訟法第四百二十條第一項第六款所謂確實之新證據，固非以絕對不須
    經過調查程序為條件，惟必須可認為確實足以動搖原確定判決而為受判決人有利
    之判決者為限，始足當之，最高法院三十三年抗字第七十號判例足資參照。本件
    聲請意旨（二）以告訴人雙腿上部等高平行之瘀血傷痕，係屬舊傷，非聲請人駕
    車所傷，自不能徒以其呈現之高度，與聲請人之小客車車頭高度相吻合，即認係
    遭聲請人所駕駛小客車由後撞及所致等語云云，指摘原判決之不當，並據以聲請
    再審。惟經查，聲請人於八十七年十二月二十一日十八時五十分許，因駕車不慎
    ，致車頭由後方撞及告訴人廖陳玉瑕而倒地，使告訴人受有除『兩下肢腫』之傷
    害外，另受有『頂部裂傷約一×０．五×０．五公分、血腫約二×一公分、前胸
    壁瘀血八×六公分、下背部壓痛』等傷害傷害。是聲請意旨（二）所指摘告訴人
    雙腿上部等高平行之瘀血傷痕，係屬舊傷云云，縱為屬實，亦不足動搖原確定判
    決。聲請意旨（二）執之據以再審，揆諸前揭之說明，於法顯屬有違，應予駁回
    。
三、據上論斷，應依刑事訴訟法第四百三十四條第一項裁定如主文。
中    華    民    國      九十      年      一      月      十六        日
                                  臺灣高等法院臺南分院刑事第五庭
                                      審判長法官  茆    臺    雲
                                            法官  董    武    全
                                            法官  李    文    福
右正本證明與原本無異。
不得抗告。
                                      法院書記官  李    良    倩
中    華    民    國      九十      年      一      月      十六        日


司法院資訊處製作；財團法人民間司法改革基金會備份。
